最高法院民事裁定　　　　　　　　　 110年度台上字第3252號
上　訴　人　陳喬淳
訴訟代理人　盧兆民律師
被 上訴 人　江宛庭
上列當事人間請求遷讓房屋事件，上訴人對於中華民國110年5月
25日臺灣高等法院臺中分院第二審判決（109年度上易字第691號
），提起上訴，本院裁定如下：
    主  文
上訴駁回。
第三審訴訟費用由上訴人負擔。
    理  由
按上訴第三審法院，非以原判決違背法令為理由，不得為之。又
提起上訴，上訴狀內應記載上訴理由，表明原判決所違背之法令
及其具體內容，暨依訴訟資料合於該違背法令之具體事實，其依
民事訴訟法第469條之1規定提起上訴者，並應具體敘述為從事法
之續造、確保裁判之一致性或其他所涉及之法律見解具有原則上
重要性之理由。同法第467條、第470條第2 項定有明文。而依同
法第468 條規定，判決不適用法規或適用不當者，為違背法令；
依同法第469 條規定，判決有該條所列各款情形之一者，為當然
違背法令。是當事人提起上訴，如以同法第469 條所列各款情形
為理由時，其上訴狀或理由書應表明該判決有合於各該條款規定
情形之具體內容，及係依何訴訟資料合於該違背法令之具體事實
。如依同法第468 條規定，以原判決有不適用法規或適用法規不
當為理由時，其上訴狀或理由書應表明該判決所違背之法令條項
，有關司法院大法官解釋字號或憲法法庭裁判字號，或成文法以
外之習慣或法理等及其具體內容，暨係依何訴訟資料合於該違背
法令之具體事實，並具體敘述為從事法之續造、確保裁判之一致
性或其他所涉及之法律見解具有原則上重要性之理由。上訴狀或
理由書如未依上述方法表明，或其所表明者與上開法條規定不合
時，即難認為已合法表明上訴理由，其上訴自非合法。本件上訴
人對於原判決其敗訴部分提起上訴，雖以該不利部分判決違背法
令為由，惟核其上訴理由狀所載內容，係就原審取捨證據、認定
事實之職權行使所論斷：系爭臺中市○○區○○路0段000號「未
辦保存登記房屋」係執行債務人張陞銘之被繼承人「張武雄」出
資興建，於民國106年9月18日由張陞銘繼承取得所有權，嗣經臺
灣臺中地方法院民事執行處拍賣，由被上訴人得標買受，並於10
8年2月22日核發不動產權利移轉證書予被上訴人。上訴人抗辯其
於105年8月間自張武雄處受贈取得之系爭房屋事實上處分權，尚
無從對抗被上訴人經法院拍賣所取得之系爭房屋所有權，被上訴
人依民法第767條第1項規定請求上訴人返還系爭房屋，為有理由
等情，指摘其為不當，並就原審所為論斷，泛言未論斷或論斷矛
盾、違法，而非表明該不利部分判決所違背之法令及其具體內容
，暨依訴訟資料合於該違背法令之具體事實，並具體敘述為從事
法之續造、確保裁判之一致性或其他所涉及之法律見解具有原則
上重要性之理由，難認其已合法表明上訴理由。依首揭說明，應
認其上訴為不合法。
據上論結，本件上訴為不合法。依民事訴訟法第481條、第444條
第1 項、第95條、第78條，裁定如主文。
中    華    民    國   111    年    4     月    13    日
                      最高法院民事第四庭
                          審判長法官  鄭  雅  萍  
                                法官  滕  允  潔  
                                法官  王  本  源  
                                法官  蕭  胤  瑮  
                                法官  王  金  龍  
本件正本證明與原本無異
                                      書  記  官
中    華    民    國   111    年    4     月    20    日